臺灣橋頭地方法院刑事判決　
110年度訴字第377號
公  訴  人  臺灣橋頭地方檢察署檢察官
被      告  陳銘哲

                    

選任辯護人  陳永祥律師
上列被告因違反毒品危害防制條例案件，經檢察官提起公訴（11
0年度偵字第11928、12687號），本院判決如下：
    主   文
丙○○犯如附表一所示共陸罪，分別處附表一主文欄所示之刑及沒
收。應執行有期徒刑玖年捌月。
    犯罪事實
一、丙○○明知海洛因、甲基安非他命分別係毒品危害防制條例所
    列管之第一級毒品、第二級毒品，不得持有、販賣，竟分別
    為下列犯行：
　㈠丙○○基於販賣第一級毒品賺取價差利潤以營利之各別犯意，
    分別於附表一編號1至2所示時間、地點，販賣附表一編號1
    至2所示價量之第一級毒品海洛因與郭○○2次（各次販賣時間
    、地點、價量、詳細交易過程，詳見附表一編號1至2所示）
    。
　㈡丙○○基於販賣第二級毒品賺取價差利潤以營利之各別犯意，
    分別於附表一編號3至6所示時間、地點，販賣附表一編號3
    至6所示價量之第二級毒品甲基安非他命與劉○○4次（各次販
    賣時間、地點、價量、詳細交易過程，詳見附表一編號3至6
    所示）。
　㈢嗣經檢察官向本院聲請對丙○○所持用之門號0000000000號行
    動電話實施通訊監察，並經警於民國110年9月8日上午7 時2
    5分許，持本院核發之搜索票前往丙○○位於○○市○○區○○街000
    號00樓之0住處執行搜索，扣得丙○○所有與本案無關如附表
    二編號1至4所示之物，因而查悉上情。　　
二、案經高雄市政府警察局楠梓分局報告臺灣橋頭地方檢察署檢
    察官偵查起訴。
    理    由
一、按被告以外之人於審判外之言詞或書面陳述，除法律有規定
    者外，不得作為證據；惟按被告以外之人於審判外之陳述，
    雖不符合刑事訴訟法第159條之1至第159條之4之規定，但經
    當事人於審判程序同意作為證據，法院審酌該言詞陳述或書
    面陳述作成時之情況，認為適當者，亦得為證據；當事人、
    代理人或辯護人於法院調查證據時，知有刑事訴訟法第159
    條第1 項不得為證據之情形，而未於言詞辯論終結前聲明異
    議者，視為有前項之同意，刑事訴訟法第159條第1項及第15
    9條之5分別定有明文。本判決下述所引用之傳聞證據，業經
    檢察官、被告丙○○及辯護人於本院準備程序及審判程序時表
    示同意有證據能力（見訴二卷第11頁、第80頁、第156頁）
    ，或未於言詞辯論終結前聲明異議（見訴二卷第157頁至第1
    66頁），本院審酌上開證據資料製作時之情況，核無任何不
    法之瑕疵，亦認適為本案認定事實之依據，依刑事訴訟法第
    159條之5之規定，均有證據能力。
二、認定犯罪事實所憑證據及理由
  ㈠上開犯罪事實，業據被告於偵訊、本院準備程序及審判程序
    坦承不諱（見偵一卷第218頁；訴二卷第10頁、第12頁至第1
    3頁、第78頁、第155頁、第168頁），核與證人郭○○、劉○○
    （各證人就各該次買賣之證述，詳見附表一販毒對象欄所示
    ）所述相符；且有本院核准對被告所持用之門號0000000000
    號行動電話實施通訊監察之110年度聲監字第141號通訊監察
    書（通訊監察期間自110年3月25日上午10時起至110年4月23
    日上午10時止）、110年度聲監續字第314號通訊監察書（通
    訊監察期間自110年4月23日上午10時起至110年5月21日上午
    10時止）、110年度聲監續字第409號通訊監察書（通訊監察
    期間自110年5月21日上午10時起至110年6月18日上午10時止
    ）、110年度聲監續字第514號通訊監察書（通訊監察期間自
    110年6月18日上午10時起至110年7月16日上午10時止）（見
    警一卷第119頁至第141頁）、附表一編號1至6所示之通訊監
    察譯文（詳見附表一「交易過程/ 通訊監察譯文」欄所示）
    、門號0000000000號110年4月18日及同年7月14日之通訊基
    地臺位置（見偵一卷第41頁至第43頁、第113頁至第115頁）
    、監視器錄影畫面擷圖（見警一卷第57頁至第59頁）、本院
    核發對被告執行搜索之110年度聲搜字第485號搜索票（見警
    一卷第175 頁）、高雄市政府警察局楠梓分局搜索扣押筆錄
    、扣押物品目錄表、搜索現場照片及扣押物品照片（見警一
    卷第177頁至第181頁、第185頁；偵一卷第225頁）附卷可稽
    ，洵堪認定。
　㈡按販賣毒品之所謂販賣行為，係行為人基於營利之目的，而
    販入或賣出毒品而言。販賣毒品者，其主觀上須有營利之意
    圖，且客觀上有販賣之行為，即足構成，至於實際上是否已
    經獲利，則非所問。即於有償讓與他人之初，係基於營利之
    意思，並著手實施，而因故無法高於購入之原價出售，最後
    不得不以原價或低於原價讓與他人時，仍屬販賣行為。必也
    始終無營利之意思，縱以原價或低於原價有償讓與他人，方
    難謂為販賣行為，而僅得以轉讓罪論處（最高法院93年度臺
    上字第1651號判決要旨參照）。又販賣海洛因及甲基安非他
    命，本無一定價格，各次買賣之價格，當亦各有差異，隨供
    需雙方之資力、關係之深淺、需求之數量、貨源之充裕與否
    、販賣者對於資金之需求如何及殷切與否，以及政府查緝之
    態度，進而為各種不同之風險評估，而為機動性之調整，是
    其價格標準，自非一成不變，且販賣者從各種「價差」或「
    量差」或係「純度」謀取利潤方式，或有差異，然其所圖利
    益之非法販賣行為目的，則屬相同，並無二致。衡以近年來
    毒品之濫用，危害國民健康與社會安定日益嚴重，治安機關
    對於販賣或施用毒品之犯罪行為，無不嚴加查緝，各傳播媒
    體對於政府大力掃毒之決心亦再三報導，已使毒品不易取得
    且物稀價昂，苟被告於有償買賣第一級毒品海洛因及第二級
    毒品甲基安非他命之交易過程中無利可圖，實無甘冒被取締
    移送法辦判處重刑之危險而平白從事海洛因及甲基安非他命
    買賣之理。是其販入之價格必較其出售之價格為低，而有從
    中賺取買賣價差或量差牟利之意圖及事實，應屬合理認定。
    本件附表一所示各次交易，既均是有償交易，且被告坦言其
    係為賺取價差，而為本案販賣毒品犯行等語（見訴二卷第16
    8頁）。堪認被告為本案附表一各次之販賣毒品犯行，均有
    營利之意圖無訛。
　㈢綜上所述，足認被告所為之任意性自白，均與事實相符，皆
    堪採信。本案事證明確，被告就前揭犯罪事實欄（即附表一
    編號1至6）所示犯行，均堪認定，皆應予依法論科。
三、論罪科刑
　㈠按海洛因、甲基安非他命分別係毒品危害防制條例第2條第2
    項第1 款、第2款所規範之第一級毒品及第二級毒品，不得
    持有、販賣。是核被告就犯罪事實欄一㈠（即附表一編號1至
    2）所為，均係犯毒品危害防制條例第4條第1項之販賣第一
    級毒品罪；就犯罪事實欄一㈡（即附表一編號3至6）所為，
    均係犯毒品危害防制條例第4條第2項之販賣第二級毒品罪。
    被告就犯罪事實欄一㈠（即附表一編號1至2）所示之持有海
    洛因之低度行為，均為其後販賣海洛因之高度行為所吸收；
    就犯罪事實欄一㈡（即附表一編號3至6）所示之持有甲基安
    非他命之低度行為，均為其後販賣甲基安非他命之高度行為
    所吸收，均不另論罪。被告就犯罪事實欄（即附表一編號1
    至6）所犯各罪，犯意各別，行為互異，應予分論併罰。
　㈡刑之減輕與否
　⒈被告就犯罪事實欄一㈠（即附表一編號1至2）所示之販賣第一
    級毒品罪、就犯罪事實欄一㈡（即附表一編號3至6）所示之
    販賣第二級毒品罪，於偵查及審判中均自白犯罪，已如前述
    ，應依毒品危害防制條例第17條第2 項之規定，均減輕其刑
    。
　⒉按毒品危害防制條例第17條第1 項規定所稱「供出毒品來源
    ，因而查獲其他正犯或共犯者」，係指犯罪行為人供出毒品
    來源之對向性正犯，或與其具有共同正犯、共犯（教唆犯、
    幫助犯）關係之毒品由來之人的相關資料，諸如其前手或共
    同正犯、共犯之姓名、年籍、住居所或其他足資辨別之特徵
    等項，使調查或偵查犯罪之公務員得據以對之發動調查或偵
    查程序，並因此而確實查獲其人、其犯行者，始足該當（最
    高法院99年度臺上字第2218號判決要旨參照）。查被告雖供
    稱其本案海洛因及甲基安非他命之來源為綽號「賓仔即大漢
    」之人（見警一卷第37頁；訴二卷第14頁），然被告並未提
    供「賓仔即大漢」之年籍資料、聯絡電話或所使用交通工具
    之車牌號碼等足以特定其人別之具體資料，供檢警機關查緝
    （見警一卷第37頁；訴二卷第79頁），因而未能因被告之供
    述而查獲「賓仔即大漢」等情，有高雄市政府警察局楠梓分
    局110年11月2日高市警楠分偵字第11073139400號函、該局1
    10年11月19日高市警楠分偵字第11073367300號函及該局111
    年8月2日高市警楠分偵字第11172402700號函(見訴一卷第49
    頁；訴二卷第45頁、第108-1頁)可佐，是未能因被告之供述
    查獲「賓仔即大漢」有販賣毒品情事，被告就犯罪事實欄一
    ㈠（即附表一編號1至2）所示之販賣第一級毒品罪，及犯罪
    事實欄一㈡（即附表一編號3至6）所示之販賣第二級毒品罪
    ，自均無從依毒品危害防制條例第17條第1項規定減輕或免
    除其刑，附此敘明。
　⒊按刑之量定，為求個案裁判之妥當性，法律固賦予法院裁量
    權，但此項裁量權之行使，除應依刑法第57條之規定，審酌
    行為人及其行為等一切情狀，為整體之評價，並應顧及比例
    原則與平等原則，使罪刑均衡，輕重得宜，以契合社會之法
    律感情。刑法第59條規定犯罪之情狀可憫恕者，得酌量減輕
    其刑，其所謂「犯罪之情狀」，與同法第57條規定科刑時應
    審酌之一切情狀，並非有截然不同之領域，於裁判上酌減其
    刑時，應就包括刑法第57條所列舉之10款事項等犯罪一切情
    狀，予以全盤考量，審酌其犯罪有無可憫恕之事由，如有無
    特殊之原因與環境，在客觀上足以引起一般同情，以及宣告
    法定低度刑，是否猶嫌過重等，以為判斷。又按有無刑法第
    59條酌減其刑之適用，應就被告犯罪行為時之情狀為觀察，
    尚難因其在犯罪後，另有類如自白等法定減輕其刑之事由，
    即反推無刑法第59條之適用，否則將有違毒品危害防制條例
    第17條第2 項鼓勵被告自白認罪之立法意旨。況毒品危害防
    制條例第17條第2 項之增訂，既出於採行寬厚之刑事政策，
    當無排除刑法第59條規定同時適用之理。
　⑴查本件被告因身染施用毒品之惡習，有其之臺灣高等法院被
    告前案紀錄表在卷可參（見訴二卷第140頁至第148頁），進
    而為本件附表一編號1至2販賣第一級毒品之行為，究其原因
    當係肇於其本身無法戒絕毒品，亦不知尋覓適當之機構協助
    導正，其販賣第一級毒品之行為雖不可取，然其本案販賣第
    一級毒品之對象僅有1 位，次數2次，販賣金額價量尚非甚
    鉅，相對於長期且大量販賣毒品之大毒梟，對社會治安及國
    民健康所造成之危害尚屬較輕，且被告本案所犯之販賣第一
    級毒品罪，依毒品危害防制條例第17條第2 項自白減刑規定
    減輕其刑後，仍為最輕本刑15年以上有期徒刑之罪，尚顯過
    重，而有情輕法重之情形，客觀上足以引起一般人之同情，
    爰就被告所犯附表一編號1至2販賣第一級毒品各罪，再依刑
    法第59條規定酌減其刑，並依法遞減之。
　⑵本院衡酌被告本案附表一編號3至6販賣第二級毒品甲基安非
    他命4次，應非偶發性而不得已為之，所為不僅危害國民身
    心健康，亦嚴重影響社會風氣，應無何情堪憫恕之處。且本
    件被告所犯如附表一編號3至6所示販賣第二級毒品罪，均已
    依毒品危害防制條例第17條第2 項之規定，將法定最輕本刑
    減為5年以上有期徒刑，尚難以遽認被告在本案附表一編號3
    至6所示犯行客觀上有足以引起一般人同情之情形，應認尚
    無適用刑法第59條規定酌減其刑之餘地。
　㈢爰審酌被告知悉海洛因及甲基安非他命使用容易成癮，濫行
    施用，非但對施用者身心造成傷害，因其成癮性，常使施用
    者經濟地位發生實質改變而處於劣勢，容易造成家庭破裂戕
    害國力，仍無視國家對於查緝毒品之禁令，不顧販賣對象可
    能面臨之困境，為本案販賣毒品之犯行，其所為已助長毒品
    流通，致生危害於社會及他人身體健康；考量被告前有施用
    毒品及持有毒品前科，有其之臺灣高等法院被告前案紀錄表
    在卷可稽（見訴二卷第140頁至第147頁），素行非佳；兼衡
    被告坦承犯行之犯後態度；暨審酌其各次販賣毒品之價量；
    及被告○○○○之智識程度、從事每月收入新臺幣（下同）0○○○
    至0○○之○○○、○○、與○○及○○○○○○○之生活狀況（見訴二卷第1
    68頁被告於本院審判程序所述）等一切情狀，分別量處被告
    如附表一主文欄所示之刑（詳見附表一主文欄所示）。又按
    數罪併罰之定應執行之刑，係出於刑罰經濟與責罰相當之考
    量，並非予以犯罪行為人或受刑人不當之利益，相較於刑法
    第57條所定科刑時應審酌之事項係對一般犯罪行為之裁量，
    定應執行刑之宣告，乃對犯罪行為人本身及所犯各罪之總檢
    視，除應考量行為人所犯數罪反應出之人格特性，並應權衡
    審酌行為人之責任與整體刑法目的及相關刑事政策，在量刑
    權之法律拘束性原則下，依刑法第51條第5款之規定，採限
    制加重原則，以宣告各刑中之最長期為下限，各刑合併之刑
    期為上限，但不得逾30年，資為量刑自由裁量權之外部界限
    ，並應受法秩序理念規範之比例原則、平等原則、責罰相當
    原則、重複評價禁止原則等自由裁量權之內部抽象價值要求
    界限之支配，使以輕重得宜，罰當其責，俾符合法律授與裁
    量權之目的，以區別數罪併罰與單純數罪之不同，兼顧刑罰
    衡平原則（最高法院101年度臺抗字第461號裁定要旨參照）
    。查被告附表一編號1至2所犯，均係販賣第一級毒品罪；附
    表一編號3至6所犯，均係犯販賣第二級毒品罪，罪質相同，
    販賣第一級毒品之次數及對象分別為2次、1位、販賣第二級
    毒品之次數及對象分別為4次、1位，且時間集中在110年4月
    至同年7月間，販賣之價量介於1,000元至3,000元之間，可
    見被告非大量且長期販賣毒品之大毒梟，本院審酌上情及前
    所揭示之限制加重原則，乃定被告前揭犯罪事實欄（即附表
    一編號1至6）所示之罪共6罪，應合併執行之刑如主文所示
    。　　　
四、沒收
  ㈠未扣案如附表三所示之三星廠牌行動電話1支及門號00000000
    00號SIM卡1 張，乃供被告本案附表一編號1至2各次販賣第
    一級毒品及附表一編號3至6各次販賣第二級毒品所用之物，
    是應依毒品危害防制條例第19條第1項、刑法第38條第4項規
    定，不問屬於犯罪行為人與否，於被告所犯如附表一編號1
    至2所示各次販賣第一級毒品罪及附表一編號3至6所示各次
    販賣第二級毒品罪主文欄中，均宣告沒收，於全部或一部不
    能沒收或不宜執行沒收時，追徵其價額。
  ㈡附表一編號1 至6所示各次販毒之價金（其中附表一編號1部
    分，被告係用以抵償積欠購毒者郭○○之債務3,000元），既
    經被告收取，而均屬被告所有犯各該次販賣毒品罪之犯罪所
    得，縱均未扣案，仍皆應依刑法第38條之1第1 項前段、第3
    項規定，於其所犯各罪即附表一編號1 至6之主文欄中分別
    宣告沒收，於全部或一部不能沒收或不宜執行沒收時，追徵
    其價額。
  ㈢扣案如附表二編號1所示之第一級毒品海洛因1包、編號2所示
    之蘋果廠牌行動電話1支、編號3所示之海洛因殘渣袋1包、
    編號4所示之使用過注射針筒2支，雖均為被告所有之物，惟
    被告堅稱如附表二編號1所示之海洛因1 包、編號3所示之海
    洛因殘渣袋1包為其施用所剩，如附表二編號4所示之注射針
    筒2支，乃被告施用海洛因所用之物等語（見訴二卷第166頁
    ），另附表二編號2 所示之行動電話，經核對通訊監察譯文
    ，亦非被告附表一各次犯行所持用之行動電話，此外，並無
    其他積極證據可認此些部分之扣案物係供被告犯本案附表一
    編號1至6所示各罪所用之物或與其此些部分犯行有何關聯，
    乃均不宣告沒收，併此敘明。
據上論斷，應依刑事訴訟法第299條第1項前段，毒品危害防制條
例第4條第1項、第2項、第17條第2項、第19條第1項，刑法第11
條、第59條、第38條第4項、第38條之1第1項前段、第3 項、第5
1條第5款、第40條之2第1項，判決如主文。
本案經檢察官陳俊宏提起公訴，檢察官梁詠鈞到庭執行職務。
中    華    民    國  111     年    10    月    7     日
                  刑事第三庭    審判長法  官  張瑋珍
                                      法  官  羅婉怡
                                      法  官  翁碧玲 
以上正本證明與原本無異。
如不服本判決應於收受送達後20日內向本院提出上訴書狀，並應
敘述具體理由；如未敘述上訴理由者，應於上訴期間屆滿後20日
內向本院補提理由書（均須按他造當事人之人數附繕本）「切勿
逕送上級法院」。
中　　華　　民　　國　　111 　年　　10　　月　　7 　　日
　　　　　　　　　　　　　　　　　    書記官　武凱葳　　
附錄本案論罪科刑法條
毒品危害防制條例第4條
製造、運輸、販賣第一級毒品者，處死刑或無期徒刑；處無期徒
刑者，得併科新臺幣三千萬元以下罰金。
製造、運輸、販賣第二級毒品者，處無期徒刑或十年以上有期徒
刑，得併科新臺幣一千五百萬元以下罰金。
製造、運輸、販賣第三級毒品者，處七年以上有期徒刑，得併科
新臺幣一千萬元以下罰金。
製造、運輸、販賣第四級毒品者，處五年以上十二年以下有期徒
刑，得併科新臺幣五百萬元以下罰金。
製造、運輸、販賣專供製造或施用毒品之器具者，處一年以上七
年以下有期徒刑，得併科新臺幣一百五十萬元以下罰金。
前五項之未遂犯罰之。
【附表一】
編號 販毒對象 販毒時間/ 地點/種類金額(新臺幣) 交易過程/通訊監察譯文 主          文 1 （ 起訴書附表編號1 ） 郭○○(見警一卷第90頁至第91頁；偵一卷第83頁) 110年7月10日下午5時34分許稍後某時 郭○○持門號0000000000號行動電話，於110年7月10日下午5時34分許，與持用門號0000000000號行動電話之丙○○聯繫購毒事宜後，丙○○乃於左列時間、地點，販賣左列價量之海洛因1包與郭○○，用以抵償其積欠郭○○之3,000元債務。   *通訊監察譯文（見訴一卷第389頁） 丙○○販賣第一級毒品，處有期徒刑柒年拾月。 未扣案之犯罪所得新臺幣參仟元及如附表三所示之物均沒收，於全部或一部不能沒收或不宜執行沒收時，追徵其價額。   ○○市○○區○○街000號「○○○○」大樓外     3,000元海洛因1包   2 （ 起訴書附表編號2 ） 郭○○ (見警一卷第92頁至第93頁；偵一卷第83頁) 110年7月14日晚上10時30分許稍後某時 郭○○持門號0000000000號行動電話，於110年7月14日晚上7時16分許、同日晚上9時18分許、同日晚上9時34分許、同日晚上10時24分許、同日晚上10時30分許，與持用門號0000000000號行動電話之丙○○聯繫購毒事宜後，丙○○乃於左列時間、地點，販賣左列價量之海洛因1包與郭○○，並收取郭○○所交付購買該包海洛因之價金3,000元。  *通訊監察譯文（見訴一卷第403頁至第406頁） 丙○○販賣第一級毒品，處有期徒刑柒年拾月。 未扣案之犯罪所得新臺幣參仟元及如附表三所示之物均沒收，於全部或一部不能沒收或不宜執行沒收時，追徵其價額。   ○○市○○區○○街000號「○○○○」大樓B2廁所內     3,000元海洛因1包   3 （ 起訴書附表編號3 ） 劉○○ (見警一卷第63頁至第64頁；偵一卷第141頁) 110年4月18日晚上8時16分許稍後某時 劉○○持門號0000000000號行動電話，於110年4月18日晚上6時7分許、同日晚上8時16分許，與持用門號0000000000號行動電話之丙○○聯繫購毒事宜後，丙○○乃於左列時間、地點，販賣左列價量之甲基安非他命1包與劉○○，並收取劉○○所交付購買該包甲基安非他命之價金1,000元。  *通訊監察譯文（見訴一卷第164頁、第166頁） 丙○○販賣第二級毒品，處有期徒刑伍年貳月。 未扣案之犯罪所得新臺幣壹仟元及如附表三所示之物均沒收，於全部或一部不能沒收或不宜執行沒收時，追徵其價額。   ○○市○○區○○街000號「○○○」前      1,000元甲基安非他命1包   4 （ 起訴書附表編號4 ） 劉○○ (見警一卷第64頁至第65頁；偵一卷第141頁) 110年5月8日晚上7時46分許稍後某時 劉○○持門號0000000000號行動電話，於110年5月8日晚上7時46分許，與持用門號0000000000號行動電話之丙○○聯繫購毒事宜後，丙○○乃於左列時間、地點，販賣左列價量之甲基安非他命1包與劉○○，並收取劉○○所交付購買該包甲基安非他命之價金1,000元。  *通訊監察譯文（見訴一卷第228頁） 丙○○販賣第二級毒品，處有期徒刑伍年貳月。 未扣案之犯罪所得新臺幣壹仟元及如附表三所示之物均沒收，於全部或一部不能沒收或不宜執行沒收時，追徵其價額。   ○○市○○區○○消防隊附近檳榔攤(○○區○○路與○○路○○巷)     1,000元甲基安非他命1包   5 （ 起訴書附表編號5 ） 劉○○ (見警一卷第65頁至第67頁；偵一卷第141頁) 110年5月22日晚上7時4分許稍後某時 劉○○持門號0000000000號行動電話，於110年5月22日晚上6時49分許、同日晚上6時54分許、同日晚上7時4分許，與持用門號0000000000號行動電話之丙○○聯繫購毒事宜後，丙○○乃於左列時間、地點，販賣左列價量之甲基安非他命1包與劉○○，並收取劉○○所交付購買該包甲基安非他命之價金1,000元。  *通訊監察譯文（見訴一卷第260頁至第262頁） 丙○○販賣第二級毒品，處有期徒刑伍年貳月。 未扣案之犯罪所得新臺幣壹仟元及如附表三所示之物均沒收，於全部或一部不能沒收或不宜執行沒收時，追徵其價額。   ○○市○○區○○消防隊附近檳榔攤(○○區○○路與○○路○○巷)     1,000元甲基安非他命1包   6 （ 起訴書附表編號6 ） 劉○○(見警一卷第67頁至第68頁；偵一卷第141頁至第142頁) 110年6月4日晚上6時40分許許稍後某時 劉○○持門號0000000000號行動電話，於110年6月4日晚上6時40分許，與持用門號0000000000號行動電話之丙○○聯繫購毒事宜後，丙○○乃於左列時間、地點，販賣左列價量之甲基安非他命1包與劉○○，並收取劉○○所交付購買該包甲基安非他命之價金1,000元。  *通訊監察譯文（見訴一卷第306頁） 丙○○販賣第二級毒品，處有期徒刑伍年貳月。 未扣案之犯罪所得新臺幣壹仟元及如附表三所示之物均沒收，於全部或一部不能沒收或不宜執行沒收時，追徵其價額。   ○○市○○區○○街000號「○○○」前     1,000元甲基安非他命1包   
【附表二】扣案物（扣押物品目錄表，見警一卷第181頁)
編號 扣押物品 數量 所有人 1 第一級毒品海洛因（驗前淨重0.146公克，驗後淨重0.133公克) 【高雄市立凱旋醫院110年10月1日高市凱醫驗字第69820號濫用藥物成品檢驗鑑定書(見訴二卷第41頁)】 1包 丙○○ 2 蘋果廠牌行動電話（序號：000000000000000號，含門號0000000000號SIM卡1張） 1支 丙○○ 3 海洛因殘渣袋 1包 丙○○ 4 使用過注射針筒 2支 丙○○ 
【附表三】
編號 扣押物品 數量 所有人 1 三星廠牌行動電話（搭配門號0000000000號SIM卡1張） 1支 丙○○